臺灣士林地方法院交通事件裁定　　　　　　　　　　九十一年度交聲字第四七三號
　　原處分機關　臺北巿交通事件裁決所
　　異 議 人即
　　受 處 分人　甲○○
右列異議人即受處分人因違反道路交通管理處罰條例案件，對於臺北市交通事件裁決
所九十一年四月三日所為之處分 (原處分案號：北市裁三字第駕裁二二－Ｚ0000
0000號)聲明異議，本院裁定如左：
    主  文
異議駁回。
    理  由
一、按汽車行駛高速公路不得有左列行為：「一、．．．二、在路肩上行駛．．．」
    ，高速公路交通管制規則第九條第一項第二款定有明文；又按汽車行駛於高速公
    路而不遵管制之規定者，處汽車駕駛人新台幣三千元以上六千元以下之罰鍰，並
    記違規點數一點，道路交通管理處罰條例第三十三條第一項、第六十三條第一項
    第一款分別定有明文。
二、本件受處分人即異議人甲○○，於九十一年一月二日十九時五十分許，駕駛其所
    有車號ＢＲ－一二二八號自用小客車，在行經國道一號高速公路南向五股出口匝
    道時，違規行駛路肩而為警掣單舉發，並由原處分機關依道路交通管理處罰條例
    第三十三條第一項規定，裁處異議人罰鍰新台幣（下同）三千元，並依同條例第
    六十三條第一項第一款規定，記違規點數一點。
三、訊據異議人甲○○固不否認於前揭時、地駕駛車輛而為警攔停舉發之事實，惟矢
    口否認有何違規行駛路肩之行為，辯稱：案發當時在伊前方有另一廂型車違規行
    駛路肩，該車因見前方有警察取締違規而急欲由其前方切入，伊為了阻止該車輛
    插入，乃靠右側行駛，但車子並未駛入路肩，可能因此導致值勤警員誤認違規，
    而與該車同遭舉發，是原處分有誤實難干服云云。惟查：異議人前揭交通違規事
    實，有內政部警政署國道公路警察局公警局交字第Ｚ00000000號舉發違
    反道路交通管理事件通知單一紙附卷可稽，並經證人即當場舉發之警員乙○○於
    本院結證稱：「當天我們有二組共四人在國道五股匝道執行取締行駛路肩任務，
    當時我有看到二部車子路肩，後面那一部就是受處分人車子，起先另外一組人攔
    下前面那一台車子開單，他們同時也有攔受處分人的車子，但是不知道受處分人
    有無看到，他並未停車，所以我就再一次將他攔停。」、「他（指受處分人）和
    前面那部車，二部車子都是完全行駛在路肩上，一前一後。」、「（問：受處分
    人的車是否會因被前面車子擋到，以致你無法發現他違規）不會，因為距離我們
    很近，我們看得很清楚」等語明確，而由證人另結證稱：當天該路段塞車，無路
    燈，靠車輛燈光照明，及異議人供述該處為一環狀道路等情綜合判斷，值勤警員
    係在環狀道路上，對於因道路壅塞而緩慢行駛中之車輛，執行取締行駛路肩勤務
    ，且取締時復有明顯車燈可供辨識，衡情應無誤認違規事實之可能，參以證人乙
    ○○與異議人並無仇怨，自無設詞誣陷，身觸偽證罪之必要，其所言應可採信。
    再者，交通警員製單舉發違反道路交通管理處罰條例所列之違規事實，本質上為
    行政處分，係公務員基於職務上權力，依法就特定之具體事件所為具公法上效果
    之單方行政行為，基於公務員為公法上行為具有公信力之原則，該行政處分當可
    被推定為真正，其據以依法處分之事實認定亦為正確無誤，此與民事訴訟法第三
    百五十五條第二項規定：「文書依其程式及意旨得認作公文書者，推定其為真正
    」之情形相同，本此公信原則，乃立法者賦予行政機關制定違反道路交通事件統
    一裁罰標準及處理細則，使執勤警員得當機處分（如該細則第二十三條）以達其
    維護交通秩序、安全之行政目的，反之，若謂公務員一切行政行為均需預留證據
    以證其實，則國家行政勢必窒礙難行，據此，刑事訴訟法就犯罪證據有關之規定
    中，與屬行政秩序罰之交通違規裁罰本質不合之部分，自不在準用之列，從而本
    件異議人既未就執勤員警之舉發有誤提出相關證據以供調查，本院經查亦無何證
    據足資證明其有捏造事實違法取締之情事，則執勤警員本其維護交通秩序、安全
    職責所為之舉發，自應受到合法、正確之推定。至異議人所稱因阻礙其他違規車
    輛切入車道而靠右行駛之辯，所稱行駛狀況核與直接行駛於路肩之上，二者差異
    甚大，員警當無誤認之可能，異議人執此否認違規，所辯實難採信。從而原處分
    機關據以援引上開規定，裁處異議人罰鍰三千元，另計違規點數一點並無不當，
    本件異議為無理由，應予駁回。
據上論斷，應依道路交通案件處理辦法第十九條，裁定如主文。
中      華      民      國    九十一    年      五      月    二十七    日
                                    臺灣士林地方法院交通法庭
                                        法  官  吳  祚  丞
右正本證明與原本無異。
如不服本裁定，應於裁定送達後五日內，向本院提出抗告狀。
                                        書記官  林  立  原
中      華      民      國    九十一    年      六      月      五      日
